臺灣高雄地方法院民事裁定
111年度消債清字第33號
聲  請  人  曾蔡阿素
0000000000000000

上列當事人因消費者債務清理事件聲請清算，本院裁定如下：
    主  文
聲請人曾蔡阿素自中華民國一一一年六月八日下午四時起開始清
算程序。
命司法事務官進行本件清算程序。
    理  由
一、聲請意旨略以：伊有不能清償債務情事，曾依中華民國銀行
    公會會員辦理消費金融案件無擔保債務協商機制請求共同協
    商債務清償方案成立，惟因不可歸責於己之事由毀諾。伊又
    未經法院裁定開始更生程序或許可和解或宣告破產，爰聲請
    清算等語。　　
二、按債務人不能清償債務或有不能清償之虞者，得依本條例所
     定更生或清算程序，清理其債務；債務人於法院裁定開始
    更生程序或許可和解或宣告破產前，得向法院聲請清算；法
    院開始清算程序之裁定，應載明其年、月、日、時，並即時
    發生效力；法院開始更生或清算程序後，得命司法事務官進
    行更生或清算程序，必要時得選任律師、會計師或其他適當
    之自然人或法人1人為監督人或管理人，消費者債務清理條
    例（下稱消債條例）第3條、第80條前段、第83條第1項、第
    16條第1項分別定有明文。
三、經查：
  ㈠聲請人於消債條例施行前，依中華民國銀行公會會員辦理消
    費金融案件無擔保債務協商機制請求共同協商債務清償方案
    成立，約定自民國95年5月起，分80期，利率0％，每月清償
    新臺幣（下同）20,840元，聲請人未繼續依約繳款，於95年
    11月經通報毀諾，固有國泰世華銀行陳報狀（卷第52至63頁
    ）、協議書（卷第68至69頁）可參。惟聲請人毀諾時係於中
    藥製造職業工會投保，投保薪資為24,000元，其自陳實際係
    於大樂購物中心任代班兼職人員，負責銷售泳裝或孕婦裝工
    作，每月收入約15,000元，有勞工保險被保險人投保資料表
    （卷第14頁）在卷可稽。是以聲請人斯時之每月所得、投保
    薪資，扣除以95年度高雄市每人每月支出最低生活費之1.2
    倍即12,086元（詳後述）計算之必要生活費用後，已難負擔
    每月20,840元之還款金額，堪認聲請人有不可歸責於己之事
    由，致不能履行原協商條件。
  ㈡聲請人於108年度、110年度均無申報所得，109年度申報所得
    為72,136元，名下有1990年出廠車輛1部；又聲請人自陳109
    年1月至12月由勞動部勞工保險局代雇主思微爾公司給付薪
    資共72,136元，並由長女每月給付5,000元扶養費，110年1
    月起在家照顧婆婆，由配偶、小叔曾勇興每月各給付8,000
    元，前於101年6月29日領取勞保老年給付982,606元，於109
    年6月10日、110年6月4日各領取行政院紓困補助20,000元，
    原每月領取租金補助3,200元，111年1月起調為每月領取3,6
    00元等情，有108年至109年綜合所得稅各類所得資料清單及
    財產歸屬資料清單（卷第11至13頁）、110年稅務電子閘門
    財產所得調件明細表（卷第114頁）、財產及收入狀況說明
    書（卷第4至5頁）、債權人清冊（卷第6至8頁）、戶籍謄本
    （卷第10頁）、勞工保險被保險人投保資料表（卷第14頁）
    、個人商業保險查詢結果表（卷第75頁、第107頁）、財團
    法人金融聯合徵信中心前置協商專用債權人清冊（卷第16至
    18頁）、信用報告（卷第19至22頁）、社會補助查詢表（卷
    第47至49頁）、租金補助查詢表（卷第46頁）、勞動部勞動
    力發展署高屏澎東分署函（卷第50頁）、勞動部勞工保險局
    函（卷第51頁）、自願職保被保險人投保資料表（卷第15頁
    ）、存簿（卷第78至84頁）、長女簽立之資助證明（卷第71
    頁）、配偶與曾勇興簽立之給付證明（卷第72頁）、收入切
    結書（卷第73頁）等附卷可參。依聲請人上述工作、收入及
    財產情況，堪認以其110年1月起每月照顧婆婆收入，加計領
    取之租金補助，共計19,600元（計算式：8,000×2＋3,600＝19
    ,600），核算其償債能力，較為妥適。
  ㈢關於聲請人個人日常必要支出部分，聲請人主張每月支出11,
    876元（包含每月分擔之房屋租金1,900元）乙情，並提出租
    賃契約（卷第23至24頁）為證。按債務人必要生活費用，以
    最近1年衛生福利部或直轄市政府所公告當地區每人每月最
    低生活費1.2倍定之，清債條例第64條之2第1項定有明文。
    本院參酌衛福部社會司所公告111年度高雄市最低生活費為1
    4,419元，1.2倍即17,303元，聲請人主張每月必要支出約11
    ,876元，尚屬合理，應予採計。
  ㈣綜上所述，聲請人每月收入約19,600元，扣除必要生活費11,
    876元後，尚餘7,724元。而聲請人目前負債總額為1,648,51
    6元（卷第6至8頁債權人清冊），以上開餘額按月攤還結果
    ，至少約須18年（計算式：1,648,516÷7,724÷12＝18）始能
    清償完畢，堪認聲請人確有不能清償債務之情事。從而，聲
    請人向本院聲請清算，應予准許，並命司法事務官進行本件
    清算程序。
四、依消債條例第11條第1 項、第83條第1 項、第16條第1 項，
    裁定如主文。
中　　華　　民　　國　　111 　年　　6 　　月　　8 　　日
              　　民事庭　　法　官　賴寶合
以上正本係照原本作成。
本裁定不得抗告。
中　　華　　民　　國　　111 　年　　6 　　月　　8 　　日
  　                        書記官　胡美儀